【裁判字號】    88,訴,775
【裁判日期】    890208
【裁判案由】    妨害兵役
【裁判全文】
臺灣嘉義地方法院刑事判決                          八十八年度訴字第七七五號
    公訴人  臺灣嘉義地方法院檢察署檢察官
    被  告  甲○○
右列被告因妨害兵役案件，經檢察官提起公訴（八十八年度偵字第七八八○號），本
院判決如左：
    主  文
甲○○無故不參加點閱召集，處拘役拾日，如易科罰金，以佰元折算壹日；又意
圖避免動員召集，應受召集，無故逾入營期限二日，處有期徒刑陸月，褫奪公權壹年
。
    事  實
一、甲○○係台南縣團管區司令部八十四年度忠誠三四五號點閱召集令，召集令編號
    ○三四八號上等兵應召員，其應於民國（下同）八十四年三月六日至嘉義縣水上
    鄉中莊營區參加年度三軍部隊點閱召集，竟於親收召集令後，無故不參加點閱召
    集。嗣經台南縣團管區司令部再下達動員報到通知單，其應於八十四年四月六日
    八時，至嘉義縣水上鄉忠和村中庄西營區參加動員召集，竟又於收受召集令後，
    意圖避免動員召集，無故逾入營期限二日，而遲至八十四年五月二日，始向管區
    警員報到。
二、案經台南縣團管區司令部移送臺灣台南地方法院檢察署呈請臺灣高等法院台南分
    院核轉臺灣嘉義地方法院檢察署偵查起訴。
    理  由
一、訊據被告甲○○對於右揭時地，接獲點閱、動員召集令通知單後，均未按時到指
    定處所報到等情不諱，惟矢口否認有何妨害兵役犯行，辯稱：第一次點閱召集，
    伊忘記按時前往報到，第二次動員召集，則係因車子拋錨，而未前往報到云云，
    然查右揭事實，有台南縣團管區司令部妨害兵役報告書、點閱召集令受領回執及
    動員報到通知單各一紙附卷可稽，被告既已親收點閱、動員召集之通知，竟不依
    規定準時前往指定地點報到，顯有無故不參加點閱及動員召集之情形甚明，況縱
    有突發事件致未能準時報到，被告又未於應報到日之翌日或二日內前往報到說明
    原委，則被告前開所辯，顯係事後卸責之詞，不足採信，本件事證明確，被告犯
    行，洵堪認定。
二、核被告所為，係犯妨害兵役治罪條例第七條第二項無故不參加點閱召集罪及同條
    例第六條第五款意圖避免動員召集，應受召集，無故逾入營期限二日罪。所犯上
    開二罪，犯意各別，罪名互殊，應分論併罰。爰審酌被告犯罪之動機、手段，犯
    罪所生危害，及其犯罪後之態度等一切情狀，分別量處如主文所示之刑，並諭知
    易科罰金標準，且依妨害兵役治罪條例第二十六條規定，就處有期徒刑六月部分
    ，宣告褫奪公權壹年，以示懲儆。
據上論斷，應依刑事訴訟法第二百九十九條第一項前段，妨害兵役治罪條例第七條第
二項、第六條第五款、第二十六條，刑法第十一條前段、第三十七條第二項、第四十
一條，罰金罰鍰提高標準條例第一條前段、第二條，判決如主文。
本案經檢察官林世芬到庭執行職務
中      華      民      國    八十九    年      二      月      八      日
                                      臺灣嘉義地方法院刑事第三庭
                                          法  官  彭  政  章
右正本證明與原本無異。
如不服本判決，應於判決送達後十日內向本院提出上訴狀( 應附繕本 )。
中      華      民      國    八十九    年      二      月      八      日
                                          書記官  洪  麗  惠
附錄論罪法條：
妨害兵役治罪條例第七條第二項
無故不參加點閱召集，或意圖避免點閱召集，而有前項第一款至第三款及第五款行為
之一者，處一年以下有期徒刑、拘役或三百元以下罰金。
妨害兵役治罪條例第六條第一項
意圖避免動員召集或臨時召集，而有左列行為之一者，處六月以上、五年以下有期徒
刑：
第五款  應受召集，無故逾入營期限二日者。


司法院資訊處製作；財團法人民間司法改革基金會備份。
